臺灣高等法院民事判決
                                    110年度上易字第557號
上  訴  人  泓達佰吉實業有限公司

法定代理人  江建佑  
訴訟代理人  蔡育盛律師
複 代理 人  沈宏儒律師
            黃宣瑀律師
被 上訴 人  田容嫣  

訴訟代理人  黃傑琳律師
上列當事人間請求損害賠償等事件，上訴人對於中華民國110年1
月29日臺灣桃園地方法院109年度訴字第1355號第一審判決提起
上訴，並為訴之追加，本院於111年1月12日言詞辯論終結，判決
如下：
    主      文
上訴、追加之訴均駁回。
第二審（含追加之訴）訴訟費用由上訴人負擔。
    事實及理由
甲、程序方面：
按「訴之變更或追加，非經他造同意，不得為之。但第二百五
  十五條第一項第二款至第六款情形，不在此限」，民事訴訟法
  第446條第1項定有明文。上訴人於原審依民法第544條之規定
　、民國108年7月1日契約第4條第2點、第5條第2點之約定，請
  求被上訴人給付新臺幣（下同）105萬7912元本息，於本院依
  民法第680條準用同法第540條之規定，請求被上訴人交付後述
  之原始憑證、訂單、報價、銷貨等交易紀錄資料及帳冊等，核
  其請求之基礎事實同一，合於民事訴訟法第255條第1項但書第
  2款「訴狀送達後，原告不得將原訴變更或追加他訴。但有下
  列各款情形之一者，不在此限……二、請求之基礎事實同一者」
  之規定，揆諸首開規定，無庸得對造同意。
另上訴人於原審依民法第544條之規定、108年7月1日契約第4條
  第2點、第5條第2點之約定請求被上訴人給付105萬7912元本息
  部分，於本院依民法第680條準用同法第544條規定及108年7月
  1日契約第4條第2點、第5條第2點之規定為請求，核屬補充法
  律上之陳述，依民事訴訟法第256條「不變更訴訟標的，而補
  充或更正事實上或法律上之陳述者，非為訴之變更或追加」
　之規定，非為訴之變更或追加。
上訴人於原審主張其請求105萬7912元為上訴人受有55萬8912元
  差額損失；被上訴人私自向其他廠商進貨受有100萬元收益
　，其得請求其中40％即40萬元；另被上訴人自109年年初起，鮮
  少為電子競技直播，上訴人負擔每月6,000元場地費用與2萬70
  00元人力費用計三個月共9萬9000元之倉儲成本，以上合計105
  萬7912元云云。於本院補稱被上訴人利用於其臉書粉絲專頁成
  立，由被上訴人本身、鍾易霖或蕎霖資訊有限公司（下稱蕎霖
  公司）收取貨款之訂單計105萬7912元，在系爭混合契約之委
  任範圍內，上訴人自得請求被上訴人全額交付等語，核屬補充
  事實上之陳述，依前述民事訴訟法第256條之規定，亦非為訴
  之變更或追加。
乙、得心證之理由：
上訴人主張：伊公司之主要營業項目為出售電腦與相關設備，
  被上訴人則為網路平台直播電子競技遊戲之實況主，兩造為共
  同拓展業務，自107年1月1日起陸續簽訂「合作夥伴契約書」
　，約定由被上訴人協助處理伊製作網站DM圖、客人售後服務追
  蹤等業務，倘製作之DM圖或直播宣傳伊商品銷售達一定數額，
  伊即給付相當分潤，惟其未達固定業績，明知商品成本，卻屢
  以低於成本之價格出售商品，造成伊受有55萬8912元差額損失
  。再兩造於108年7月1日簽訂合作續約合約（下稱108年7月1日
  契約），約定由伊任被上訴人之經紀人，期間內一切收益由伊
  與被上訴人以四六比例分配。被上訴人私自向其他廠商進貨受
  有100萬元收益未告知伊，伊得請求其收益之40％即40萬元。另
  依108年7月1日契約內容，伊預先購置電腦主機及其相關組件
  、產品，並儲存於倉庫內，待被上訴人與客戶洽談完成即可供
  貨，然其自109年年初起，鮮少為電子競技直播，亦未協助伊
  銷售商品，致伊負擔每月6,000元場地費用與2萬7000元人力費
  用計三個月共9萬9000元之倉儲成本，以上合計105萬7912元。
  爰依民法第544條、108年7月1日契約第4條第2點、第5條第2點
  求為命被上訴人如數給付，及自起訴狀繕本送達翌日起加計法
  定遲延利息之判決。
　於本院補稱：被上訴人利用於其臉書粉絲專頁成立，由被上訴
  人本身、鍾易霖或蕎霖公司收取貨款之訂單計105萬7912元，
  在系爭混合契約之委任範圍內，上訴人自得請求被上訴人全額
  交付。另被上訴人於委任關係存續中違反善良管理人注意義務
  及契約之約定，造成伊損失，伊再基於兩造間之委任契約，及
  被上訴人違反委任契約之情事，追加請求被上訴人按委任關係
  對伊履行報告義務之聲明，依民法第680條準用同法第540條之
  規定，求為後述追加聲明之判決(本院卷一第77-78、85頁）。
  被上訴人則以：伊未以低於成本之價格出售商品，上訴人無受
  55萬8912元之損害，且其就所受損害未以客觀證據舉證證明。
  伊自101年迄今獨力經營實況頻道，上訴人看中伊名氣主動聯
  絡是否有意願合作，伊非上訴人員工、非簽約藝人，粉絲專頁
  及金流連結均為伊私有並獨力經營，其無經紀之事實，兩造間
  僅為電腦銷售委任。依108年7月1日契約整體觀察，上訴人若
  介紹電腦相關廠商與伊合作時，方有收益分潤，該契約內未規
  範伊不得向他方進貨，自不能以「一切收益」之模糊規定認此
  包括伊個人經營之所有收益。另108年7月1日契約未約定伊每
  月應達成之業績，伊於109年3月仍有78萬6260元業績，上訴人
  主張伊鮮少為其銷售一事，即非事實，縱伊未達50萬業績，亦
  僅無須發放底薪及獎金，並無致上訴人何損害，上訴人未舉證
  證明倉儲成本等之損失，其請求無據。另依上訴人法定代理人
  及被上訴人之陳述，無由證明兩造間為合夥關係，伊未違反善
  良管理人注意義務，上訴人請求伊負損害賠償，無理由，其追
  加之訴不合法，縱屬合法亦無理由等語，資為抗辯。
原審駁回上訴人之請求，上訴人聲明不服提起上訴，並為訴之
  追加，上訴聲明：
　㈠原判決廢棄。
  ㈡被上訴人應給付上訴人105萬7912元，及自起訴狀繕本送達翌
    日起至清償日止，按年息5％計算之利息。
  追加聲明：被上訴人將自107年1月1日起，以被上訴人或蕎霖
  公司名義所得貨款之原始憑證、訂單、報價、銷貨等交易紀錄
  資料及帳冊交付予上訴人。
  被上訴人答辯聲明：上訴及追加之訴均駁回。
兩造不爭執事項：
  ㈠兩造於自107年1月1日起陸續簽定「合作夥伴契約書」，約定
    由被上訴人擔任上訴人之合作夥伴。
  ㈡兩造於108年7月1日簽訂合作續約合約。 
  以上有兩造簽立之合作夥伴合約書及108年7月1日契約附卷可
  稽（原審卷一第31-52頁、第157-161頁）。
上訴人請求被上訴人給付105萬7912元，為㈠被上訴人以低價出
  售商品造成之價差55萬8912元、㈡被上訴人逕向他方進貨，出
  售相關產品100萬元，其中40％之收益即40萬元、㈢被上訴人自1
  09年年初起，鮮少為電子競技直播，未協助伊銷售商品
　，致伊負擔每月6,000元場地費用與2萬7000元人力費用計三個
  月共9萬9000元之倉儲成本，是否有據，分述如下：
　㈠上訴人請求55萬8912元部分：
　  ⒈按當事人主張有利於己之事實者，就其事實有舉證之責任
　    ，民事訴訟法第277條前段定有明文。兩造於107年1月1日
      起至109年5月18日止，陸續簽立「合作夥伴契約書」，約
      定上訴人委由被上訴人協助店內行銷、社群經營有關之製
      圖、影片、活動規劃、客人售後服務等業務事項，為被上
      訴人所不否認，並有「合作夥伴契約書」附卷可佐（原審
      卷一第31-52頁），固堪認兩造於上開期間內存有委任之
      契約關係。
　　⒉上訴人另主張被上訴人於上開契約存續中，明知商品之成
      本，卻屢以低於成本價出售商品致上訴人持續受有損害，
　　　損害金額為55萬8912元等情事，提出其自行整理之業績報
      表一紙為證（原審卷一第15-29頁），然就如何認定被上
      訴人明知商品成本、如何認定被上訴人故意以低於成本方
      式出售之方式、時間、交易對象等違約事實之相關證據，
      均未舉證以實其說，經原審曉諭後，仍未提出（原審卷一
      第122頁）。原上開業績報表為上訴人自行製作，其中僅
      紀錄被上訴人於107年1月1日至109年3月31日期間銷售金
      額、賠損金額、銷售利潤等事項，但未記載各次銷售之成
      本，難以驗證其所載損益之真實性，且上訴人亦未提供相
      關單據以資佐證，上訴人業績報表之可信性尚有不足。
　　⒊再上訴人依該業績報表既認被上訴人有上開致生上訴人虧
      損、賠本之行為，卻仍陸續於上開期間內多次與被上訴人
      續約，顯與常情不符，上訴人所為舉證實有不足，該業績
      報表自難作為有利於上訴人認定之依據。以上，上訴人主
      張被上訴人於上開期間內，故意以低於商品成本之價格出
      售商品，致上訴人受有55萬8912元之損害云云，洵屬無據
　　　，其請求被上訴人給付55萬8912元之損害，不應准許。
　㈡請求給付40萬元部分：
    ⒈按解釋意思表示應探求當事人之真意，不得拘泥於所用之
      辭句，民法第98條定有明文。兩造簽立之108年7月1日契
      約第4條約定：「獎金：1.甲方（即上訴人，下同）為激
      勵乙方（即被上訴人，下同）銷售本公司（上訴人）各項
      產品及服務，同意如經乙方介紹客戶，且該客戶與本公司
      完成交易並付清全數款項後，得計入乙方業績，其核算標
      準如業績獎金計算表一所示。業績獎金之計算。以甲乙雙
      方合作期間每月一日起迄該月末日止為計算週期。2.甲方
      為乙方經紀人一切收益分為甲方佔全部的40％乙方佔全部
      的60％」等語（原審卷一第157頁）。以上開文字整體觀之
      ，顯然上開約定係為激勵被上訴人於上開契約期間內介紹
      客戶以銷售上訴人產品所為之獎金約定，再由上開第1點
      、第2點均置於同一條文下，顯見第4條第2點係就兩造於
      第1點被上訴人為上訴人介紹客戶並售出商品之情形下
　　　，應如何分配所得收益之約定。從而，上開第2點所稱之
      「一切收益」，應指兩造於上開合作情形下所得之收益而
      言。非謂被上訴人於簽立108年7月1日契約後，其個人所
      賺取之一切經濟收入均應一概由上訴人分得40％。至被上
      訴人於簽立108年7月1日契約後，得否不經上訴人而以自
      己名義販售同類商品與他人，則屬兩造有無約定競業禁止
      條款之問題，與108年7月1日契約所約定之上開內容，要
      屬二事。
    ⒉上訴人固主張被上訴人另行成立蕎霖公司，自行販售電腦
      設備予他人云云，有蕎霖公司登記公示資料、社群軟體臉
      書及網頁面翻拍畫面、訴外人廿一世紀數位科技股份有限
      公司之撥款明細表、客戶切結書、交機畫面資料等件在卷
      可參（原審卷一第57、257-263、269-562頁）。惟被上訴
      人縱因經營蕎霖公司而獲有收入、收益，亦屬其於兩造之
      108年7月1日契約外自行賺取之所得、收益，揆諸前開說
      明，仍非上訴人依108年7月1日契約第4條第2點所得請求
      之40％利潤。又108年7月1日契約未禁止被上訴人於契約期
      間內自行銷售同類商品，108年7月1日契約第4條第2點亦
      非競業禁止條款或歸入權之約定，上訴人且自陳：「
　　　（上訴人所稱被上訴人私自向其他廠商進貨受有100萬元
      的收益，此部分都是由上訴人介紹給被上訴人的買賣嗎？
　　　）當時契約的約定是在各個平台的收益都要按照契約的約
      定即四六比例來分配。這部分雖然不是上訴人介紹給被上
      訴人的……」云云（本院卷二第490頁），則上訴人依據108
      年7月1日契約第4條第2點之約定，請求被上訴人給付其於
      上開契約外一切所得之40％即40萬元，於法無據，不應准
      許。
  ㈢請求預先購置電腦主機及其相關組件、產品倉儲所受損害9 
    萬9000元部分：
　　⒈108年7月1日契約第5條約定：「乙方義務：1.乙方應遵守
      甲方之政策方針及營業之作業管理辦法，本於善良管理人
      之注意義務，協助雙方約定業務之完成。2.乙方執行委任
      事務如有違反前項規定情節重大，或因故意或過失致甲方
      受有商譽或實質性質損害或負損害賠償之責任時，甲方除
      得終止契約或為其他之處分外，並得向乙方求償其所受之
      損害」云云（原審卷一第159頁）。按上開第5條第2點以
      被上訴人執行委任事務，違反同條第1點情節重大或因故
      意過失致上訴人受有損害作為上訴人請求損害賠償之要件
　　　，顯然被上訴人需違反依108年7月1日契約所生善良管理
      人義務情節重大、上訴人需確實受有損害，且上訴人所受
      之損害應與被上訴人之違約行為存有相當因果關係，上訴
      人始得主張損害賠償。
    ⒉被上訴人於通訊軟體LINE中向上訴人稱：「我阿嬤重症，
      最近都在醫院顧，隨時有可能會走，我真的沒有心力跟時
      間繼續了，我連開台都停止很久」等語（原審卷一第65頁
　　　），堪認被上訴人於109年間確有因祖母就醫而影響其直
      播次數。惟依被上訴人提出之業績表，其109年2月26、29
      日、3月份之業績總計達78萬6260元（原審卷一第183頁）
　　　，減去2月26、29日之3883元、4萬890元，3月份之業績為
      74萬1487元（786,260-3,883-40,890＝741,487），高於10
      8年7月1日契約第3條之「甲方於乙方每個月達到50萬業績
      起即發放底薪之聘任」約定之50萬元（原審卷一第157頁
      ），遑論該50萬元約定之項目為「底薪」，108年7月1日
      契約約定業績達50萬元以上，僅生上訴人「即發放底薪之
      聘任」之效果，該契約未約定被上訴人業績未達50萬元構
      成何違約之效果，顯然被上訴人無上訴人所主張之違約情
      事。
　　⒊另上訴人主張依其出貨流程，係以上訴人事先訂購電腦與
      相關組件並負擔囤貨之倉儲成本，待被上訴人與客戶洽談
      完成，由上訴人寄送，為配合被上訴人業務需求，於109 
      年1-3月間額外負擔每月6000元場地費用，每月2萬7000元
      之人力費用云云。惟上訴人未提出任何單據證明其確有上
      開場地及人力費用之支出。且不論被上訴人業績為何，上
      訴人既以販售電腦設備為業，於其日常之經營，本即須訂
      購一定數量之囤貨俾供出售，顯然縱上訴人有上開費用之
      支出，亦屬上訴人依其固有經營模式本會產生之營運成本
　　　，非因被上訴人業績不足所致。上訴人主張之每月6000元
      場地費用、2萬7000元人力費用支出三個月，及上訴人所
      稱被上訴人鮮少為電子競技直播、未協助上訴人銷售商品
      等情事縱認屬實，兩者間亦難認有相當因果關係，上訴人
      依108年7月1日契約第5條第2點請求被上訴人給付9萬9000
       元，於法無據，不應准許。
  ㈣上訴人於本院另主張被上訴人利用於其臉書粉絲專頁成立，
    由被上訴人本身、鍾易霖或蕎霖公司收取貨款之訂單計105
    萬7912元，在系爭混合契約之委任範圍內，上訴人自得請求
    被上訴人全額交付云云。
　　⒈依中國信託商業銀行股份有限公司函附被上訴人、鍾易霖
　　　、蕎霖公司存款交易明細（本院限閱卷、卷一第431-627
      頁)、二十一世紀股份有限公司陳報狀所附蕎霖公司自109
      年3月10日迄今之撥款明細表、客戶切結書及交機畫面資
      料（本院卷二第15-141頁）、綠界科技股份有限公司函附
      蕎霖公司會員基本資料、會員撥款及提領紀錄等（本院卷
      二第147-161頁）、仲信資融股份有限公司陳報狀附撥款
      資料（本院卷二第163-169頁）、德總電腦有限公司於110
      年12月7日提供之交易明細記錄即出貨單（本院卷二第385
　　　-389頁）等，均無從證明上訴人受有何損害，尤不能證明
      被上訴人未交付訂單之數額，上訴人謂由被上訴人、鍾易
      霖或蕎霖公司收取貨款之訂單計105萬7912元，均在系爭
      混合契約之委任範圍內，上訴人自得請求被上訴人全額交
      付云云，自無可取。
　　⒉另上訴人主張被上訴人故意以低於商品成本之價格出售商
      品，致上訴人受有55萬8912元之損害、上訴人依據108年7
      月1日契約第4條第2點之約定，請求被上訴人給付其於契
      約外一切所得之40％即40萬元、上訴人主張之每月6000元
      場地費用、2萬7000元人力費用支出三個月，及上訴人所
      稱被上訴人鮮少為電子競技直播、未協助上訴人銷售商品
      等情事縱認屬實，兩者間無相當因果關係，上訴人依108
      年7月1日契約第5條第2點請求被上訴人給付9萬9000元，
      均於法無據，皆不應准許，已如前述，上訴人謂由被上訴
      人、鍾易霖或蕎霖公司收取貨款之訂單計105萬7912元，
      均在系爭混合契約之委任範圍內，上訴人自得請求被上訴
      人全額交付云云，自屬無據，不應准許。
　㈤上訴人於本院主張依民法第680條準用同法第544條之規定及1
    08年7月1日契約第4條第2點、第5條第2點之約定請求被上訴
    人給付105萬7912元云云。
　　⒈上訴人於原審主張與被上訴人成立之契約為委任契約，有
      起訴狀載：「請求權基礎……依民法第544條……」云云
　　　，並於原審言詞辯論陳述：「依照民法第544條作為請求
      權基礎」等語（原審卷一第5、122頁），於上訴之初亦一
      再主張兩造間係委任關係(本院卷一第280、285頁），於1
      10年9月30日方改稱：「雙方所成立之系爭契約，應為類
      似合夥之無名契約……」云云（本院卷二第215頁）。惟按
      稱委任者，謂當事人約定，一方委託他方處理事務，他方
      允為處理之契約；關於勞務給付之契約，不屬於法律所定
      其他契約之種類者，適用關於委任之規定，民法第528條
      、第529條分別定有明文。又民法債編第2章「各種之債
　　　」各節所規定之契約，固可謂為有名契約，但並不能因而
      涵蓋所有類型之契約，本於契約自由之原則，倘當事人因
      自由訂定而不能歸類之其他無名契約，自仍可類推適用民
      法相關之規定（最高法院94年度台上字第1860號裁判參照
　　　）。
    ⒉108年7月1日契約開宗明義載「茲因甲乙雙方本於合作夥伴
      關係，由甲方委任乙方處理泓達電腦有限公司（下稱本公
      司）製網站DM圖、客人追蹤售後服務等業務」，第2條約
      定：「甲方委任乙方協助辦理於本公司營業地點每月之行
      銷、社群經營有關之製圖設計、客戶售後服務流程等業務
      事項」等語（原審卷一第157頁），顯然兩造間約定上訴
      人委由被上訴人代為協助辦理上訴人營業地點每月之行銷
      、社群經營有關之製圖設計、客戶售後服務流程等業務事
      項之意，從而，108年7月1日契約為兼具委任契約性質之
      無名契約，而應適用民法關於委任之規定甚明，上訴人於
      本院主張108年7月1日契約為合夥契約云云，自非可採
　　　。
　　⒊上訴人再以上訴人法定代理人、被上訴人於本院之陳述，
      主張兩造間為合夥關係云云。惟上訴人法定代理人陳稱：
      「（泓達公司與田容嫣的關係為何？）被上訴人當初來找
      我，我覺得可以談合作，我就聘請被上訴人來泓達公司賣
      東西。請被上訴人當泓達公司對外銷售的實況主」、「（
　　　提示本院卷一第213頁被上證2，該對話是你與被上訴人的
      對話嗎？其中記載『求合作，哈哈哈』是何意？）是。因為
      被上訴人來找我，我認為可以合作，所以我才聘請被上訴
      人」、「（你剛才說與被上訴人有約定透過任何管道及平
      台成立的訂單，只能回到泓達公司出貨，你們是約定在契
      約的第幾條？）我聘請被上訴人，但貨不從我這邊出，那
      我聘請被上訴人幹嘛。如果不是這樣，我幹嘛要聘請被上
      訴人」云云（本院卷二第187、189-190頁）。依上訴人法
      定代理人多次陳稱其係「聘請」被上訴人，即係基於委任
      契約之性質，顯見上訴人法定代理人非認兩造間為合夥關
      係。
    ⒋再按稱合夥者，謂二人以上互約出資，以經營共同事業之
      契約，民法第667條第1項定有明文。合夥之成立，雖不以
      訂立書據為必要，然各合夥人間應如何出資及所經營之共
      同事業為何，係合夥契約成立必要之點，自須對之有明確
      之約定，不能不論其出資條件如何，即率認合夥契約已成
      立（最高法院105年度台上字第1681號民事判決意旨參照
　　　）。本件兩造係各自經營各自之事業，即被上訴人經營自
      己之臉書粉絲專頁及社群網站、直播等平台事業，上訴人
      則經營自己之電腦公司，兩造未共同經營事業，此與合夥
      關係係經營共同事業不同，準此，兩造不符合夥契約或類
      似契約關係之經營共同事業之要件。且民法之合夥係指二
      人以上互約出資以經營共同事業，分享其營業所生之利益
      及分擔所生損失之契約，而被上訴人對於上訴人之事業，
      無任何之出資，更無負擔營業所生之利益（108年7月1日
      契約第3條、第4條係委任報酬之約定），被上訴人對於上
      訴人事業亦未分擔損失，未負擔上訴人出貨之成本或係員
      工薪資等，被上訴人均不負共同分擔之責，在在證明兩造
      非合夥關係。
    ⒌以上，兩造間之契約性質非合夥關係，從而，上訴人於本
      院補充主張依民法第680條準用同法第544條之規定及108
      年7月1日契約第4條第2點、第5條第2點之約定請求被上訴
      人給付105萬7912元，於法無據，不應准許。
上訴人於本院追加依民法第680條準用同法第540條之規定，請
  求被上訴人將自107年1月1日起，以被上訴人或蕎霖公司名義
  所得貨款之原始憑證、訂單、報價、銷貨等交易紀錄資料及帳
  冊交付予上訴人云云。
　㈠兩造間108年7月1日契約非屬合夥關係，已如上述，則上訴人
    主張依民法第680條準用同法第540條之規定，請求被上訴人
    將自107年1月1日起，以被上訴人或蕎霖公司名義所得貨款
    之原始憑證、訂單、報價、銷貨等交易紀錄資料及帳冊交付
    予上訴人云云，於法無據，不應准許。
　㈡另依前述108年7月1日契約第2條工作內容之約定，顯然被上
    訴人所受任之事項為「行銷、社群經營有關之製圖設計、客
    戶售後服務流程」，被上訴人就該受任事項始有報告義務。
    再依該契約第4條第1項約定「激勵」被上訴人銷售、「如經
　　」被上訴人介紹客戶等語，顯見業務獎金僅係做為激勵被上
    訴人介紹客戶予上訴人之用，反面解釋為被上訴人無將臉書
    粉絲專頁之客戶全數介紹予上訴人之義務。
  ㈢上訴人認被上訴人臉書粉絲專頁下單之客戶均為委任契約所
    涵蓋，並據以要求被上訴人負報告義務，進而請求被上訴人
    將自107年1月1日起，以被上訴人或蕎霖公司名義所得貨款
    之原始憑證、訂單、報價、銷貨等交易紀錄資料及帳冊交付
    予上訴人云云，同屬無據，不應准許。
綜上所述，上訴人依民法第544條（於本院補充依民法第680條
  準用民法第544條）之規定、108年7月1日契約第4條第2點、第
  5條第2點之約定，請求被上訴人給付上訴人105萬7912元，及
  自起訴狀繕本送達翌日起至清償日止，按週年利率5％計算之利
  息，為無理由，應予駁回；上訴人之訴既經駁回，其假執行之
  聲請亦失所依據，應併予駁回。原審為上訴人敗訴之判決，並
  駁回其假執行之聲請，核無不合。上訴意旨指摘原判決不當，
  求予廢棄改判，為無理由，應予駁回。上訴人於本院追加之訴
  ，依民法第680條準用同法第540條之規定，請求被上訴人將自
  107年1月1日起，以被上訴人或蕎霖公司名義所得貨款之原始
  憑證、訂單、報價、銷貨等交易紀錄資料及帳冊交付予上訴人
  ，於法無據，應併予駁回。
本件因事證已臻明確，兩造其餘之攻擊、防禦方法及所為之立
  證，經審酌後認與判決之結果不生若何影響，無庸再逐一予以
  論列，合併敘明。
據上論結，本件上訴、追加之訴均為無理由，依民事訴訟法第4
  49條第1項、第78條判決如主文。
中　　華　　民　　國　　111 　年　　1 　　月　　25　　日
                  民事第十四庭  
                        審判長法  官  蔡和憲
                              法  官  周群翔
                              法  官  湯美玉
正本係照原本作成。
如不服本判決，應於收受送達後20日內向本院提出上訴書狀，其
未表明上訴理由者，應於提出上訴後20日內向本院補提理由書狀
（均須按他造當事人之人數附繕本）上訴時應提出委任律師或具
有律師資格之人之委任狀；委任有律師資格者，另應附具律師資
格證書及釋明委任人與受任人有民事訴訟法第466條之1第1項但
書或第2項所定關係之釋明文書影本。如委任律師提起上訴者，
應一併繳納上訴審裁判費。
中　　華　　民　　國　　111 　年　　1 　　月　　25　　日
　　　　　　　　　　　　　    書記官  陳美宜